【裁判字號】    95,台抗,681
【裁判日期】    951109
【裁判案由】    請求出具使用證明書聲請強制執行
【裁判全文】
最高法院民事裁定              九十五年度台抗字第六八一號
再抗告人  甲○○
代 理 人  顏光嵐律師
上列再抗告人因與相對人乙○○間請求出具使用證明書聲請強制
執行事件，對於中華民國九十五年八月三十一日台灣高等法院裁
定（九十五年度抗字第一一六五號），提起再抗告，本院裁定如
下：
    主  文
再抗告駁回。
再抗告程序費用由再抗告人負擔。
    理  由
按強制執行事件，對於抗告法院以抗告有理由而廢棄或變更原裁
定之裁定，或以抗告無理由而駁回抗告之裁定，再為抗告，僅得
以其適用法規顯有錯誤為理由，並經原法院之許可。此項許可，
以原裁定所涉及之法律見解具有原則上之重要性者為限，此觀強
制執行法第三十條之一準用民事訴訟法第四百八十六條第四項及
第五項之規定自明。所謂適用法規顯有錯誤，係指原法院就其取
捨證據所確定之事實適用法規顯有錯誤而言。又原法院認再抗告
應行許可，並添具意見書，將訴訟卷宗送交再抗告法院，再抗告
法院審查後，如認再抗告不應准許者，仍得逕以裁定駁回之。查
本件相對人以經台灣士林地方法院（下稱士林地院）核定之台北
縣淡水鎮調解委員會八十年民調字第五八號調解書為執行名義，
聲請強制執行，請求命再抗告人提出二百十六份墓地使用證明書
，士林地院前以該調解書所載給付範圍未確定，執行名義未成立
，裁定駁回其聲請，相對人對之提起抗告，原法院九十三年度抗
字第三九五四號裁定將士林地院上開裁定廢棄，再抗告人執系爭
調解書之內容不明確，並未記載墓地使用證明書之份數，謂原法
院該項裁定適用法規顯有錯誤，對之提起再抗告，本院九十四年
度台抗字第四八四號裁定，以證明書之內容及其份數為何，屬事
實認定問題，認其再抗告為不合法，裁定駁回其再抗告。嗣執行
法院限期十五日，命再抗告人自動履行（提出前揭墓地使用證明
書），因再抗告人未自動履行，遂依強制執行法第一百二十八條
第一項規定，裁定處再抗告人怠金新台幣六萬元，再抗告人不服
，以執行法院依土地面積及殯葬管理條例第二十三條規定，推算
上開墓地使用證明書之份數，未顧及墓區內其他基本設施之設置
，違反該條及同條例第十二條規定為由，向原法院提起抗告，原
法院以其抗告無理由，裁定予以駁回，再抗告人對於抗告法院所
為抗告無理由之裁定再為抗告，猶執系爭執行名義之內容不能確
定，執行法院及原法院推算上開墓地使用證明書之份數，適用殯
葬管理條例第二十三條及第十二條規定顯有錯誤云云，為其論據
。惟查本件執行法院係依強制執行法第一百二十八條第一項規定
，裁處再抗告人怠金，原裁定對於系爭使用證明書份數之計算及
其用途，亦已詳加說明，而證明書之內容及份數為何，均屬事實
認定及執行法院解釋執行名義內容之問題。再抗告論旨所陳，核
與原裁定適用前揭法規是否顯有錯誤無涉，且亦無所涉及之法律
見解具有原則上之重要性，揆諸首揭說明，其再為抗告，自屬不
應准許。
據上論結，本件再抗告為不合法。依強制執行法第三十條之一，
民事訴訟法第四百九十五條之一第二項、第四百八十一條、第四
百四十四條第一項、第九十五條、第七十八條，裁定如主文。
中    華    民    國  九十五  年   十一   月    九    日
                      最高法院民事第二庭
                          審判長法官  蕭  亨  國
                                法官  陳  淑  敏
                                法官  葉  勝  利
                                法官  劉  福  聲
                                法官  黃  義  豐
      本件正本證明與原本無異
                                      書  記  官
中    華    民    國  九十五  年   十一   月   十七   日
                                                    ｍ


司法院資訊處製作；財團法人民間司法改革基金會備份。
